臺灣南投地方法院刑事判決
111年度交訴字第11號
公  訴  人  臺灣南投地方檢察署檢察官 
被      告  朱敏成



上列被告因肇事逃逸案件，經檢察官提起公訴（110年度偵字第6
159號），因被告於本院準備程序中就被訴事實為有罪之陳述，
經本院合議庭裁定由受命法官獨任進行簡式審判程序，本院判決
如下：
    主      文
朱敏成駕駛動力交通工具肇事，致人受傷而逃逸，累犯，處有期
徒刑肆月，如易科罰金，以新臺幣壹仟元折算壹日。
    事實及理由
一、本件被告朱敏成所犯，係死刑、無期徒刑、最輕本刑為三年
    以上有期徒刑以外之罪，其於準備程序中就被訴事實皆為有
    罪之陳述，經告知簡式審判程序之旨，並聽取公訴人及被告
    之意見後，本院合議庭認為適宜裁定由受命法官獨任進行簡
    式審判程序。又簡式審判程序之證據調查，依刑事訴訟法第
    273條之2之規定，不受同法第159條第1項、第161條之2、第
    161條之3、第163條之1及第164條至第170條規定之限制，均
    先予說明。
二、本案犯罪事實及證據，除證據部分應補充「臺灣臺中地方檢
    察署自行收納款項統一收據」、「被告朱敏成於本院準備程
    序及審理中之自白」外，餘均引用檢察官起訴書之記載（如
    附件）。
三、論罪科刑：
　㈠核被告所為，係犯刑法第185條之4第1項前段之駕駛動力交通
    工具發生交通事故，致人傷害而逃逸罪。
  ㈡被告前於民國109年間，因公共危險案件，經本院以109年投
    交簡度字第188號判決判處有期徒刑6月確定，於109年7月6
    日徒刑易科罰金執行完畢，有臺灣高等法院被告前案紀錄表
    、自行收納款項統一收據附卷可憑。其受有期徒刑執行完畢
    後，5年內故意再犯本案有期徒刑之罪，為累犯。本院審酌
    本案與上開前科紀錄之罪名，均屬因駕駛行為而衍生之犯罪
    ，被告於前案執行完畢後一年多，即故意再為本案犯行，足
    見前罪之徒刑執行成效不彰，其對刑罰之反應力顯然薄弱，
    併衡量被告於本案之犯罪情節及所侵害之法益，倘加重其最
    低法定本刑，並無司法院大法官釋字第775號所指罪刑不相
    當之情形，爰依刑法第47條第1項之規定加重其刑。
　㈢又本案被告行駛於大禮路，於路口交通號誌為綠燈時進入路
    口，被害人則自竹圍巷駛出，由被告之左側出現而撞擊被告
    車輛之左前方等情，業據被告供陳在卷（見警卷第3頁），
    核與被害人於警詢中之證述相符（見警卷第6頁）。而竹圍
    巷係位於大禮路與大明路間之岔路，亦同匯入大禮路、大明
    路之路口，此有道路交通事故現場圖可佐（見警卷第22頁）
    。足見被告係遵循交通號誌之指示而行駛，其駛出路口時，
    難以預見沿竹圍巷行駛而來之被害人車輛亦行經此處，是難
    認被告就本案事故之發生具有過失。另交通部公路總局臺中
    區監理所之意見認：被告係於圓形綠燈時相號誌時進入路口
    ，理論上其橫向道路（大明路、竹圍巷）均應為紅燈，避免
    產生車流衝突，被告對於告訴人機車之行進動線，原則上難
    以預期等語，亦同此認定，此有交通部公路總局臺中區監理
    所110年12月22日投鑑字第1100323153號函在卷可稽（見偵
    卷第9頁），足認被告對於本件車禍事故之發生並無過失，
    爰依刑法第185條之4第2項規定減輕其刑，並依法先加後減
    之。
　㈤爰以行為人責任為基礎，被告前有公共危險等前案紀錄，有
    被告前案紀錄表在卷可稽，足見被告素行不佳。被告無駕駛
    執照而駕駛租賃小貨車，未能警惕、小心駕駛動力交通工具
    ，而有前開疏失，致告訴人受有前開傷害，猶於本案肇事致
    告訴人受傷後，未協助救護，置告訴人受傷於不顧，實值非
    難。兼衡被告犯後於本院準備程序時坦承犯行、未與告訴人
    達成和解之態度及告訴人之傷勢。並考量被告就本案車禍之
    發生並無過失。暨其自陳國中畢業之智識程度、從事司機、
    家庭經濟狀況勉持、需要撫養配偶及小孩等生活情況（參本
    院卷第59頁）及其犯罪之目的、動機、手段暨所生危害等一
    切情狀，量處如主文所示之刑並諭知易科罰金之折算標準，
    以資懲儆。
四、適用之法律：
　　依刑事訴訟法第273條之1第1項、第299條第1項前段、第310
    條之2、第454條第2項，判決如主文。
五、如不服本件判決，得自收受送達之翌日起20日內，表明上訴
    理由，向本院提起上訴狀（須附繕本）。　　
本案經檢察官謝志遠、蘇厚仁提起公訴，檢察官黃淑美到庭執行
職務。　　
中　　華　　民　　國　　111 　年　　7 　　月　　4　　日
　　　　　　　　　刑事第三庭    法　官　李怡貞
以上正本與原本無異。
如不服本判決應於收受送達後20日內向本院提出上訴書狀，並應
敘述具體理由；其未敘述上訴理由者，應於上訴期間屆滿後20日
內向本院補提理由書（均須按他造當事人之人數附繕本）「切勿
逕送上級法院」。
告訴人或被害人如對於本判決不服者，應具備理由請求檢察官上
訴，其上訴期間之計算係以檢察官收受判決正本之日期為準。
                                書記官  林鈺珣
中　　華　　民　　國　　111 　年　　7 　　月　　5 　　日

附錄本案論罪科刑法條：
中華民國刑法第185條之4
駕駛動力交通工具發生交通事故，致人傷害而逃逸者，處6月以
上5年以下有期徒刑；致人於死或重傷而逃逸者，處1年以上7年
以下有期徒刑。
犯前項之罪，駕駛人於發生交通事故致人死傷係無過失者，減輕
或免除其刑。